臺灣板橋地方法院刑事判決　　　　　　　　　　　　　九十一年度交訴緝字第四號
　　公　訴　人　臺灣板橋地方法院檢察署檢察官
　　被　　　告　甲○○　男　二.
右列被告因公共危險等案件，經檢察官提起公訴（九十年度偵字第一八一四二號），
本院判決如左：
    主  文
甲○○因過失傷害人，處有期徒刑參月；又駕駛動力交通工具肇事，致人受傷而逃逸
，處有期徒刑柒月；應執行有期徒刑捌月。
    事  實
一、甲○○於民國九十年七月二十九日凌晨一時五分許，駕駛車牌號碼ＫＶ－六五一
    五號自用小客車（竊盜部分另案偵查中），沿臺北縣三重市○○街由臺北縣三重
    市往臺北縣蘆洲市方向行駛，途經臺北縣三重市○○街停置在七十二巷口前，本
    應注意車前狀況，並隨時採取必要之安全措施，依當時情形又無不能注意之情事
    ，卻怠於注意車前狀況，亦未採取何安全措施，仍貿然由停止狀態驟然加速疾駛
    ，迨猝然發現丁○○由臺北縣三重市○○街往力行路二段方向騎乘車號ＶＪＺ－
    一０二號輕機車出現於其車前，已煞避不及而撞擊之，造成丁○○受有右上臂擦
    傷、右膝擦傷併腫漲痛、左膝擦傷、右踝關節擦傷漲痛等傷害；詎甲○○明知其
    駕車肇事，致丁○○受有前開傷害，竟為逃避責任，另行起意，未報警處理、將
    之送醫、或施以救護或其他必要措施，即逕行駕駛前開自用小客車逃逸離去；嗣
    於九十年七月三十一日下午二時許，在桃園縣蘆竹鄉○○路二十巷口為警循線查
    獲。
二、案經丁○○訴由臺北縣政府警察局三重分局報請臺灣板橋地方法院檢察署檢察官
    偵查起訴。
    理  由
一、訊據被告甲○○對於右揭時、地駕車不慎撞擊丁○○所騎機車，致丁○○受傷，
    以及駕車逃逸之事實，於本院審理時坦承不諱，核與被害人丁○○之指訴大致相
    符，且有臺北縣政府警察局三重分局九十年七月二十九日之道路交通事故調查報
    告表、事故現場、事故地點路況、車損相片及臺北縣警察局三重分局受理交通事
    故肇事逃逸報告表等附卷可資佐證，又告訴人因本件道路交通事故受有右上臂擦
    傷、右膝擦傷併腫漲痛、左膝擦傷、右踝關節擦傷漲痛等傷害，亦有新光吳火獅
    紀念醫院九十年七月二十九日診斷證明書附卷足稽；第按汽車行駛時，駕駛人應
    注意車前狀況，並隨時採取必要之安全措施，道路交通安全規則第九十四條第三
    項定有明文，為被告駕駛汽車應盡之注意義務，依據卷附道路交通事故調查報告
    表繪示及事故現場相片顯示，本件道路交通事故發生路段行車速率限制為時速四
    十公里、事故發生時天候晴、夜間有照明、視距良好、道路型態為四岔路、路面
    乾燥、無缺陷、無障礙物，被告於本院審理時尚供承其於本件道路交通事故發生
    時精神狀況良好等語，是依事故當時情形，亦無何不能注意之情事，彼時被告倘
    能注意車前狀況，隨時採取必要之安全狀況，應非不能及時發現有被害人而避讓
    之，亦不至於造成被害人受傷之結果發生，是被告於本件道路交通事故之發生有
    過失，且其過失與被害人之傷害結果間有相當因果關係，均至為灼然。又參合卷
    附前開診斷證明所載被害人傷勢，及車損照片所示，被告駕駛之前開自用小客車
    係碰撞告訴人丁○○機車左側，而告訴人指稱其與二個小孩遭被告所駕駛之前開
    自用小客車撞擊後，均彈離機車後始落地，任何人遇此情況發生，當可認識被害
    人受到之撞擊甚為猛烈，絕不致堅信被害人未受何傷害而無送醫診治之需，矧汽
    車駕駛人，駕駛汽車肇事致人受傷或死亡，應即採取救護或其他必要措施，並向
    警察機關報告，不得駛離，道路交通管理處罰條例第六十二條第一項前段著有明
    文，被告考領有駕駛執照，非無照駕駛，對此法定義務尤無從諉為不知，被告復
    自承因車子係偷來的，很緊張不敢停留在現場而逃逸離去等語，核與證人即當時
    在被告車上之乙○○、丙○○證述情節相符，俱徵被告明知其駕車肇事，致被害
    人受傷，竟為逃避責任，另行起意而逃逸無疑，綜上本案事證明確，被告犯行堪
    予認定，應依法論科。
二、核被告甲○○所為，係犯刑法第二百八十四條第一項前段過失傷害罪及刑法第一
    百八十五條之四駕駛動力交通工具肇事致人受傷而逃逸罪。被告所犯上開二罪間
    ，犯意各別，罪名有異，應分論併罰。爰審酌被告之品行、智識程度及本件因怠
    於注意車前狀況而肇事，致人受傷，駕駛態度輕率，過失程度非微，已有可訾，
    其於深夜時分肇事後，不思救助被害人，反逃逸離去，陷被害人於求援無著，求
    償無門之危險，益徵其自私自利、吝於負責，心存僥倖，應予非難，兼衡其素行
    ，被害人所受傷害情形，及犯罪後尚能坦承犯行，惟尚未賠償被害人損失等一切
    情狀，分別量處各罪如主文所示之刑，並定其應執行之刑，資為懲儆。
據上論結，應依刑事訴訟法第二百九十九條第一項前段，刑法第二百八十四條第一項
前段、第一百八十五條之四、第五十一條第五款，罰金罰鍰提高標準條例第一條前段
，判決如主文。
本案經檢察官馬中琍到庭執行職務
中      華      民      國    九十一      年    十一    月    二十九  日
                                      臺灣板橋地方法院刑事第二庭
                                          法  官  吳幸娥
右正本證明與原本無異。
如不服本判決，應於判決送達後十日內，向本院提出上訴狀。
                                          書記官  洪惠玲
中      華      民      國      九十一      年    十一  月    二十九    日
附錄本案論罪科刑法條全文：
刑法第二百八十四條第一項：
因過失傷害人者，處六月以下有期徒刑、拘役或五百元以下罰金。致重傷者，處一年
以下有期徒刑、拘役或五百元下罰金。
